臺灣板橋地方法院刑事判決　　　　　　 94年度訴字第1672號
公　訴　人　臺灣板橋地方法院檢察署檢察官
被　　　告　甲○○
上列被告因違反毒品危害防制條例案件，經檢察官提起公訴（94
年度核退毒偵字第1399號）及移送併案審理（94年度偵字第5237
號），本院改用簡式審判程序，判決如下：
    主  文
甲○○連續施用第一級毒品，累犯，處有期徒玖月，扣案之第一
級毒品海洛因壹包（毛重零點貳公克，淨重零點壹陸公克）沒收
銷燬之，扣案之注射針筒肆支及分裝匙壹支均沒收。
    事  實
一、甲○○前於民國（下同）87年間因麻醉藥品管理條例及侵占
    等案件，經臺灣高等法院判處有期徒刑3 年及8 月確定，應
    執行有期徒刑3 年6 月，自90年9 月28日起算執行，至92年
    12月9 日因縮短刑期假釋出監，假釋期間並交付保護管束，
    於93年2 月18日保護管束期滿，假釋未經撤銷，其未經執行
    之刑視為已執行完畢；復因施用毒品案件，經臺灣板橋地方
    法院裁定送觀察勒戒後，認無繼續施用毒品之傾向，於89年
    7 月21日觀察勒戒執行完畢釋放，並由臺灣板橋地方法院檢
    察署署檢察官以88年度毒偵字第2979號不起訴處分確定。詎
    甲○○猶不知悛悔，基於施用第一級毒品海洛因（下稱海洛
    因）之概括犯意，於上開觀察勒戒執行完畢釋放後5 年內之
    94年5 月27日8 時45分許及同年9 月8 日23時40分許，均為
    警採尿前26小時內某時，在台灣地區不詳處所，施用海洛因
    各乙次，嗣先於94年5 月28日日0 時許，為警在甲○○臺北
    縣土城市○○路○ 段189 巷24之1 號住處，經其同意後搜索
    扣得甲○○所有之海洛因乙包（毛重0.2 公克，淨重0.16公
    克）及其所有供施用海洛因用之注射針筒乙支、分裝匙乙支
    （惟均非專供施用海洛因之用，按甲○○同時另遭警扣得施
    用第二級毒品安非他命用之吸食器乙個）；再於同年9 月8
    日22時10分許，為警在其上開住處，經其同意後搜索扣得甲
    ○○所有供施用海洛因用之注射針筒3 支（惟均非專供施用
    海洛因之用，按甲○○同時另遭警扣得安非他命吸食器乙個
    及內含微量不足秤重安非他命之殘渣袋乙只）。
二、案經臺北縣政府警察局土城分局報請臺灣板橋地方法院檢察
    署檢察官偵查起訴及移送併案審理。
    理  由
一、上揭犯罪事實業據被告於本院審理時坦承不諱，且先後2 次
    自被告於上開時地遭警查獲後所採取之尿液，經送請台灣檢
    驗科技股份有限公司鑑定之結果，均確係呈鴉片類陽性反應
    ，此有該公司所出具濫用藥物尿液檢驗報告2 紙，在卷可稽
    ，復有扣案之上開海洛因乙包（毛重0.2 公克、淨重0.16公
    克）、注射針筒4 支及分裝匙乙支可佐，且扣案之上開海洛
    因乙包（毛重0.2 公克，淨重0.16公克），經送請法務部調
    查局鑑定之結果，亦確係含有海洛因成分，亦有該局所出具
    94年8 月4 日鑑定通知書乙紙可佐，足堪認定。又被告前因
    施用毒品案件，經臺灣板橋地方法院裁定送觀察勒戒後，認
    無繼續施用毒品之傾向，於89年7 月21日觀察勒戒執行完畢
    釋放，並由臺灣板橋地方法院檢察署檢察官以88年度毒偵字
    第2979號不起訴處分確定乙情，業據被告於本院審理時供承
    屬實，並有被告之臺灣高等法院被告前案紀錄表乙份可稽，
    是被告於上開觀察勒戒執行完畢釋放後5 年內之上開時施用
    海洛因2 次之犯行，亦堪認定。被告上開施用海洛因之犯行
    已臻明確，應予依法論科。
二、核被告所為，係犯毒品危害防制條例第10條第1 項之施用第
    一級毒品罪。公訴人就被告上開移送併案審理部分之犯行，
    雖未經一併提起公訴在卷，惟因被告上開移送併案審理部分
    之犯行，與公訴人原起訴之犯行間，有連續犯之裁判上一罪
    關係，依刑事訴訟法第267 條之規定，應併為公訴人原起訴
    之效力所及，本院自得併予審理，合先敘明。被告先後持有
    上開海洛因之低度行為，均為其先後持以施用上開海洛因之
    高度行為所吸收，不另論擬。被告上開2 次施用海洛因之行
    為，其時間緊接，所犯構成要件相同，顯係基於同一之概括
    犯意所為，為連續犯，應依刑法第56條之規定論以一罪，並
    加重其刑。又被告前於87年間因麻醉藥品管理條例及侵占等
    案件，經臺灣高等法院判處有期徒刑3 年及8 月確定，應執
    行有期徒刑3 年6 月，自90年9 月28日起算執行，至92年12
    月9 日因縮短刑期假釋出監，假釋期間並交付保護管束，於
    93 年2月18日保護管束期滿，假釋未經撤銷，其未經執行之
    刑視為已執行完畢，此有被告之臺灣高等法院被告前案紀錄
    表乙份可佐，其復於5 年內，再犯有期徒刑以上之上開乙罪
    ，為累犯，應依刑法第47條之規定，加重其刑，並依法遞加
    重之。爰審酌被告前曾受有期徒刑之執行完畢，並曾因施用
    毒品，經送觀察勒戒，並經臺灣板橋地方法院檢察署為不起
    訴處分在案，竟仍不知悛悔，復於其後5 年內之上揭時地施
    用海洛因2 次，已危害社會安全、個人健康及被告犯罪後之
    態度等一切情狀，量處如主文所示之刑，以資儆懲。
三、扣案之上開海洛因乙包（毛重0.2 公克，淨重0.16公克），
    為被告所有之物，應依毒品危害防制條例第18條第1 項前段
    之規定，宣告沒收銷燬之。另扣案之注射針筒4 支及分裝匙
    乙支（惟均非專供施用海洛因之用），均為被告所有供施用
    海洛因之物，亦經被告供承在卷，應依刑法第38條第1 項第
    2 款規定，均宣告沒收之。至扣案之上開安非他命吸食器2
    個，雖經被告自承為其所有供施用安非他命用之物，惟因與
    被告本案犯行無涉，自不得併宣告沒收，附此敘明。
據上論斷，應依刑事訴訟法第299 條第1 項前段，毒品危害防制
條例第10條第1 項、第18條第1 項前段，刑法第11條前段、第56
條、第47條，第38條第1 項第2 款，判決如主文。
本案經檢察官黃仙宜到庭執行職務。
中    華    民    國    94    年     12    月    16   日
                刑事第十三庭  法  官  林 晏 鵬
上列正本證明與原本無異。
如不服本判決，應於判決送達後十日內向本院提出上訴狀。
                              書記官  陳 君 偉
中    華    民    國    94    年     12    月    16   日
附錄本案科刑論罪法條：毒品危害防制條例第10條
施用第一級毒品者，處 6 月以上 5 年以下有期徒刑。
施用第二級毒品者，處 3 年以下有期徒刑。
